【裁判字號】    98,建,85
【裁判日期】    990428
【裁判案由】    給付承攬報酬
【裁判全文】
臺灣臺北地方法院民事判決                98年度建字第85號
原      告  永欣鋁業股份有限公司
法定代理人  乙○○
訴訟代理人  余淑杏律師
複  代理人  羅詩蘋律師
訴訟代理人  莊佳樺律師
            余政勳律師
被      告  日成營造廠股份有限公司
法定代理人  甲○○
訴訟代理人  潘銘祥律師
複  代理人  丁○○
上列當事人間請求給付承攬報酬事件，本院於民國99年4月7日言
詞辯論終結，判決如下：
    主  文
被告應給付原告新臺幣壹佰玖拾貳萬零玖佰玖拾貳元，及自民國
九十七年十一月二十七日起至清償日止，按年息百分之五計算之
利息。
原告其餘之訴駁回。
訴訟費用由被告負擔百分之七十三，餘由原告負擔。
本判決第一項於原告以新台幣陸拾肆萬元為被告供擔保後，得假
執行，但被告如以新台幣壹佰玖拾貳萬零玖佰玖拾貳元為原告預
供擔保，得免為假執行。
原告其餘假執行之聲請駁回。
    事實及理由
一、原告主張：被告分別承攬訴外人永盈公司股份有限公司（下
    稱永盈公司）之永盈君子集第一、二、三期新建工程、訴外
    人祐新建設股份有限公司（下稱祐新公司）之景安台北新建
    工程、訴外人永盈公司之永盈君子集第五期新建工程，嗣兩
    造分別於民國94年7月29日就永盈君子集第一期至第三期新
    建工程之鋁門窗工程部分（下稱系爭工程1），簽訂工程承
    攬契約書3份（下稱系爭契約1）、於95年5月8日就景安台北
    新建工程之鋁門窗工程部分（下稱系爭工程2）簽訂工程承
    攬契約書1份（下稱系爭契約2）、於95年5月29日就永盈君
    子集第五期新建工程鋁門窗工程部分（下稱系爭工程3）簽
    訂工程承攬契約書（下稱系爭契約3），轉由原告承作各該
    工程，且各該契約所附之詳細表、承攬商違反勞工安全衛生
    規定罰款標準、工地工作安全守則、安全切結書等資料，亦
    為兩造所合意之契約內容範圍，兩造並均約定以總價承包各
    該工程，就被告付款方式依各該系爭契約第4條及其合約附
    註第1條約定，係每月計價一次，訂金20%、鋁窗進場40% 、
    按裝清潔矽利康完成20%、紗窗進場10%、驗收完成10%（開
    立保固切結）。而原告業已依系爭契約所載完成系爭工程1
    至3之鋁門窗工程，並已交業主使用中，詎被告就系爭工程1
    至3應付之工程尾款，及其另要求原告追加施作之工程款，
    一再推諉遲未給付，經原告多次請求未果，尚有如附表所示
    之款項未給付，爰依系爭契約第4條及附註第1條、民法第49
    0條、第505條第1項及第233條第1項規定，請求被告給付系
    爭工程契約應付餘款，共計新台幣（下同）2,648,922元等
    語，並聲明：(一)被告應給付原告2,648,922元，及起訴狀繕
    本送達翌日起至清償日止，按年息5%計算之利息。(二)願供擔
    保請准宣告假執行。
二、被告則以：(一)就系爭工程1，兩造業已於96年7月間即已結算
    完畢，並於96年8月28日給付尾款49,242元予原告，原告起
    訴再行請求實無理由。況原告未出具保固書給被告，致被告
    未經業主驗收完成，故原告尚不得請求被告給付剩餘之驗收
    款。(二)就系爭工程2，依系爭契約2約定之工程總價為1,785,
    000元，被告業已依約支付1,141,505元，惟因96年12月間，
    業主祐新公司未依約支付工程款予被告，系爭工程2業已停
    工，亦為原告所知，故原告主張被告就系爭工程2尚有414,
    2 95元之工程款及14,123元之追加工程款未支付，被告否認
    之。(三)就系爭工程3，工程餘款1,281,534元，其中尾款861,
    534元、驗收款420,000元，前者因原告遲至本件訴訟中始依
    系爭契約3第20條約定出具保固切結書予被告，被告對此依
    民法第264條規定行使同時履行抗辯權；後者因原告所施作
    之工程並未通過業主驗收，故被告並無支付義務。且系爭工
    程3經被告結算後，原告應扣款點工扣款34,912 元、逾期扣
    款453,600元，共計原告應扣款488,512元，而依民法第334
    條主張抵銷。復以兩造就系爭工程3未約定追加工程，是原
    告請求追加工程款亦屬無據等語，資為抗辯。並聲明：(一)原
    告之訴駁回。(二)如受不利判決，願供擔保請准宣告免為假執
    行。
三、兩造不爭執事項：
  (一)被告曾分別承攬訴外人永盈公司之永盈君子集第一、二、三
    期新建工程（即系爭工程1）、訴外人祐新公司之景安台北
    新建工程（即系爭工程2）、訴外人永盈公司之永盈君子集
    第五期新建工程（即系爭工程3），嗣兩造分別於94年7月29
    日就系爭工程1，簽訂系爭契約1（被證1、2、3）、於95年5
    月8日就系爭工程2鋁門窗工程部分簽訂系爭契約2（被證5）
    、於95年5月29日就系爭工程3鋁門窗工程部分簽訂系爭契約
    3（被證4），轉由原告承作各該工程，且各該契約所附之詳
    細表、承攬商違反勞工安全衛生規定罰款標準、工地工作安
    全守則、安全切結書等資料，亦為兩造所合意之契約內容範
    圍，兩造並均約定以總價承包各該工程，就被告付款方式依
    各該系爭契約第4條及其合約所附詳細表下方附註第1條約定
    ，係每月計價一次，訂金20%、鋁窗進場40%、按裝清潔矽利
    康完成20%、紗窗進場10%、驗收完成10%（開立保固切結）
    。
  (二)關於各該工程之報酬給付情形：
  1.系爭契約1所約定之工程總價金（含稅）分別為779,064元、
    1,807,296元、3,083,640元，被告除前曾給付部分工程款外
    ，被告復於96年8月28日再給付原告面額49,242元支票（被
    證6），若依兩造系爭契約1之原本約定內容，各該驗收款數
    額分別應為77,905元、180,731元、308,427元。另兩造亦曾
    就系爭工程1合意約定為工程之追加。
  2.系爭契約2約定總價為1,785,000元，被告已給付原告其中之
    1,141,505元（附表四、被證13）。
  3.系爭契約3約定總價為4,200,000元，被告已支付其中之2,
    918,466元（含稅及含折讓款26,513元，即附表一、被證7）
    ，依約定總價計算，被告尚未給付之工程尾款為861,534元
    、驗收款420,000元（以上共計1,28 1,534元），而兩造復
    均同意原告得請求之款項中，尚應扣除點工費用34,912元；
    原告尚未依系爭契約3第20條及詳細表第1條B項約定交付被
    告保固切結書。
  (三)被告不爭執就系爭工程1、3部分，原告依約應施作者均已完
    成，而就系爭契約1、3所屬之新建大樓工程，被告曾分別於
    95年6月1日、95年11月1日、96年2月1日、97年8月15日開立
    工程保固切結書（原證13、原證14）與業主永盈公司。
  (四)兩造為系爭工程3之追加工程部分，曾於96年7月2日書立工
    程承攬簡易合約書1份（原證5末頁）。
四、本件之爭點為：
  (一)被告抗辯系爭工程1、3未完成正式驗收，原告不得領取各該
    工程之驗收款，有無理由？
  (二)被告抗辯系爭工程1之工程款，業經兩造結算完畢，被告並
    已付清結算款，原告不得再向其請求，有無理由？
  (三)系爭工程2部分：
  1.原告主張其已全部施作完畢，得請求未領之工程款414295元
    ，有無理由？
  2.另兩造有無就該工程合意約定為工程之追加？
  (四)系爭工程3部分：
  1.兩造有無合意約定為工程之追加？若認有，兩造有無約定尚
    須經業主同意後始生效力？又原告實際上有無施作完成其所
    主張之追加工程內容？
  2.原告就此工程之施作有無逾期之情形？日數若干？被告得依
    系爭契約3第13條第2項約定主張逾期扣款之金額若干？
五、得心證之理由
  (一)被告抗辯系爭工程1、3未完成正式驗收，原告不得領取各該
    工程之驗收款，有無理由？
    就系爭工程1、3部分，原告依約應施作者均已完成，為被告
    所不爭執，被告雖抗辯，因原告未開立保固切結書給被告，
    致系爭工程1、3迄今仍未與永盈公司完成正式驗收云云。經
    查：
  1.依被告與業主永盈公司間之工程契約第28條第2項約定：「
    保固期限自工程完成經管委會驗收合格之日起算。已售戶依
    交屋驗收完成之日起算」、同條第3項亦約定「乙方（即被
    告）於請領尾款及保證票據時，除應簽具保固保證書予甲方
    外，甲方得按工程結算總金額百分之二保留作為保固保證金
    ，並於保固期滿後無息退還乙方」等內容，並對照卷附被告
    就系爭工程1、3出具予業主永盈公司之「工程保固切結書」
    （卷一第309、330-332頁），除載明工程保固期限之起迄時
    間外，更載有「上列工程自正式驗收合格日起保固，在保固
    期限內由立書人負責保固，…」等語，可證系爭工程1、3業
    經業主驗收完成，並經被告出具保固切結書進入保固階段。
    又查，被告於保固期間之98年8月4日亦發函通知原告，請原
    告履行「保固缺失修繕」義務，原告亦有依約完成保固修繕
    工作等情，有被告98年8月4日日永（98）字第080465號函及
    其附件、原告工程服務派工簽回單等在卷可稽（卷(二)第30-3
    3 頁），益證系爭工程1、3確實經業主驗收完成並進入保固
    階段無訛。
  2.被告雖辯稱，其所出具之「工程保固切結書」，僅為申請驗
    收文件，無法證明系爭工程業經驗收完成云云。惟觀諸前述
    被告與永盈公司間工程契約第30條關於工程驗收之規定，並
    未有以被告需提出「工程保固切結書」為申請驗收文件之規
    定，另參證人及業主永盈公司之負責人丙○○○稱：「（第
    一期的新建工程關於鋁門窗部分，永盈公司是否已經驗收合
    格？）有驗收合格。」、「（提示原證14，被告是否曾出具
    此工程保固切結書給永盈公司？）有。這張不只是鋁門窗，
    是涵蓋全部工程保固書。是我們取得使用執照後，要將房屋
    交給管委會時要求被告出具保固書，將該保固書一併移轉給
    管委會。」「（驗收鋁門窗時有無寫成書面的驗收文件？）
    鋁門窗的驗收，主要是看數量是否正確，我們點收是否有與
    合約數量後就算驗收完成，沒有單獨就鋁門窗部分寫一份正
    式驗收合格的文件。等整個工程驗收去申請使用執照後，整
    個工程就算完成。一、二、三、五期都是這樣的驗收方式。
    」、「（工程保固切結書都是在工程驗收後出具？）對。」
    「（提示原證13，此文件是否為被告完成第五期工程驗收後
    出具的？）對。」、「（保固切結書上面的日期是在被告交
    保固書給永盈公司的日期還是交給管委會的日期？）保固書
    是在我們驗收後，被告公司向我們申請工程尾款時，被告依
    合約交付的文件。」、「（提示被證8第11頁第2點，永盈建
    設是否有開正式驗收的書面文件給被告？）沒有。（庭呈點
    交明細表）我們是在與管委會驗收後，三方共同出具建築共
    用部分數量點交明細。」等語，堪認系爭工程確已經被告會
    同業主永盈公司及住戶管理委員會三方完成正式驗收程序並
    出具保固切結書予業主，且簽立書面點交明細表，將系爭建
    物交付住戶使用，而被告亦於完成正式驗收程序後向業主請
    得全部工程款項，並已請領完畢，此有協議書、請款函及請
    款單等在卷可憑（卷(二)第53、57、58頁），是被告辯稱系爭
    工程1、3未經業主永盈公司驗收，原告尚不得請求驗收款云
    云，並無足採。
  (二)被告抗辯系爭工程1之工程款，業經兩造結算完畢，被告並
    已付清結算款，原告不得再向其請求，有無理由？
    被告抗辯，就系爭工程1之工程款，業經兩造結算完畢，即
    被告再給付原告49,242元，且被告並已支付該款項給原告等
    語，並提出票據簽收回條、簽呈單各1紙為證（卷(一)第215、
    321頁），然為原告所否認，主張兩造並未為上開結算，被
    告給付之上開款項僅係其應付系爭工程1工程款之一部等語
    。按當事人主張有利於己之事實者，就其事實有舉證之責任
    ，民事訴訟法第277條定有明文。被告抗辯兩造就系爭工程1
    已為結算，被告僅需再給付原告49,242元乙節，為原告所否
    認，被告自應就該有利於己之事實舉證以實其說。然查，證
    人即被告公司製作上開簽呈之職員黃鎮宇證稱：「（該簽呈
    單是否為你所製作？）是。96年間我擔任副理，當時原告來
    跟我請款一、二、三期，但因為這三期的監工主任都已經離
    職，我就將先前監工主任留下來，保存在總公司助理陳昭如
    處的日報表、僱工單等資料彙整，就直接寫簽呈給總經理甲
    ○○。被證16後面的表格都是她製作的。」、「（證人寫這
    些東西有無向原告確認？）沒有。當時因為其他人都離職，
    所以由我來結算，我寫完就拿給甲○○，甲○○也沒有再跟
    我說什麼。後來原告是否有來領款，領多少錢，我不知道，
    核發款項的是財務部」等語，堪認上開簽呈僅係證人依被告
    公司內部提供之文件，單方計算應付、應扣款項金額，並未
    經原告確認，是證人製作該份文件所憑據之資料及其計算過
    程、結果是否正確，均非無疑。再者，被告提出之票據簽收
    回條上亦無記載該筆款項係為支付結算工程款或相類似之文
    字記載，是單憑此簽呈、簽收回條及證人之證述，尚難證明
    兩造已就系爭工程完成結算，被告上開所辯難信為真實，應
    認原告請求系爭工程1之未付工程款及追加款752,768元，為
    有理由。
  (三)系爭工程2部分，原告主張其已全部施作完畢，得請求未領
    之工程款414,295元，有無理由？另兩造有無就該工程合意
    約定為工程之追加？如有，被告是否仍有追加款未給付？
  1.原告主張其已將系爭工程2之全部施作完成，被告應給付剩
    餘之工程款414,295元及追加工程款14,123元等語，為被告
    所否認，抗辯原告僅完成外牆鋁門窗框組立之工作，其餘部
    分均尚未施作等語，則依前述舉證責任分配之原則，原告自
    應就其主張已全部施作完成之有利於己之事實盡舉證之責。
    原告雖以被告寄發與業主祐新公司之存證信函中，被告自承
    其於95年12月間已完成外牆磁磚張貼並拆除鷹架乙節內容，
    主張原告於被告上開信函時已全部施作完成，蓋如原告尚未
    完成鋁門窗，被告豈會將施作之鷹架拆除云云。然查，原告
    於外牆鋁門窗框組立完成後，其餘鋁門窗工程項目如鋁窗、
    紗窗之安裝等工程之施作於室內即可進行，原告並未證明系
    爭工程2所有鋁門窗工程項目之施作均需於建築物結構體外
    ，利用外牆鷹架始得施作，故僅憑被告於95年12月間拆除建
    築物外牆鷹架之事實，並無從證明原告確已將其餘所有項目
    施作完成。
  2.原告雖另主張對照被告付款紀錄及兩造約定之付款辦法，系
    爭工程2之鋁窗材料至遲於95年9月初已進場，則至96年2月
    被告通知停工前，原告豈會未為任何施作云云。經查，依系
    爭契約2詳細表附註欄第1項付款辦法第B款約定：「訂金20%
    貨到前兌現，鋁窗進場40%，按裝、崁縫、清潔、矽利康完
    成20%，紗窗進場10%，驗收完成10%（開立保固切結）」（
    卷(一)第192頁），則依約，原告應於完成系爭契約2詳細表所
    列項次包括鋁門窗工程之安裝、崁縫、清潔、矽利康等全部
    工程後，方能依上開規定向被告請領第3期工程款，是原告
    以其已領取第二期鋁窗材料進場工程款乙情，主張其後原告
    已完成後續所有工程項目之施作，尚無所據。原告雖另提出
    日期為95年12月27日之統一發票1紙，主張當時其已完成第
    三階段工程並向被告請領第3期款，被告亦未將發票退回，
    可證原告當時確已將工程施作完成云云，然被告否認其有收
    受系爭發票，且單憑原告出具之統一發票，亦無從證明原告
    確有將系爭工程2之所有項目施作完成。從而，原告既無法
    證明其於完成外牆鋁門窗框組立後，有將其餘之項目全數施
    作完成，則其請求原告給付剩餘之工程款項，尚無所據。
  3.原告復主張，兩造就系爭工程2有合意約定為工程之追加，
    被告尚有14,123元之追加款尚未給付云云，為被告所否認，
    則原告自應就兩造有工程追加之事實盡舉證之責。原告雖提
    出請款單1紙（卷(一)第91頁），主張被告尚有上開追加款未
    給付，然上開請款單並未經被告簽認，自無從證明兩造確有
    合意追加工程，及原告已將追加項目施作完成之事實，是原
    告請求被告給付追加工程款14,123元，並無理由。
  4.從而，就系爭工程2部分，原告既無法證明其於完成外牆鋁
    門窗框組立後，有將其餘之項目全數施作完成，及兩造有追
    加工程之事實，則其請求原告給付剩餘之工程款414,295元
    及追加款14,213元，尚無所據。
  (四)系爭工程3部分：
  1.兩造有無合意約定為工程之追加？原告有無施作完成其所主
    張之追加工程內容？
  (1)原告主張，雙方就系爭工程3有另簽署金額為75,230元之鋁
    門窗變更追加工程契約，及請原告增加施作原合約詳細表項
    目第2項之「DW1落地鋁門177.5cm×210cm」之數量，增加之
    數量為18樘，金額為138,449元，故其得請求被告給付追加
    款共計186,202元（75,230+13,8449＝186,202元）乙情，業
    據其提出原契約書、永盛君子集五期鋁門窗變更追加工程簡
    易承攬合約書、發貨單各1份為證，被告雖辯稱，上開發貨
    單所載鋁門窗規格為「173.5×200cm」，與約合約詳細表所
    載之「177.5×210cm」不符，故該發貨單之項目非原工程之
    追加云云，然，觀諸發貨單與契約書上所列品項名稱皆為「
    DW1」顯見兩者係品號相同之產品，再觀諸兩造所簽之系爭
    工程2詳細表之附註欄第2.A點記載：「鋁門窗尺寸±10  公
    分不辦理追加減帳」等字樣，堪認原告主張依鋁門窗工程業
    界習慣，相同品號產品其尺寸規格差距在一定單位以內者，
    仍視為同一品號產品不會另行報價找補等語，堪以採信。再
    者，被告亦未說明其簽收上開與原契約約定鋁門窗規格不同
    之材料後，係用於何處，應認此部分材料確係作為兩造追加
    工程之用。是被告僅以兩者尺寸略有不符，逕予否認上開追
    加工程，顯不可採。
  (2)被告另辯稱，被告持上開簡易承攬合約書向業主永盈公司申
    請此部分「追加工程」，為業主所不同意，故系爭工程3根
    本無此追加工程云云。然綜觀上開簡易承攬合約書之內容，
    並未約定該合約書係以經業主永盈公司同意追加為其生效要
    件，則被告既不爭執其有簽立系爭追加合約，自應依約履行
    給付追加款。況依證人丙○○○述：「（君子集一、二、三
    、五期（即系爭工程1、3）鋁門窗工程有無二次施工？）有
    。合約中就有約定二次施工，都包括在合約總價以內。」等
    語，另參被告與永盈公司之報價單（卷(二)第54、55頁）上亦
    載有「照後安裝含二次框」等字樣，可證系爭工程3確有於
    使用執照核發後進行二次施工之情事，而被告與業主間之契
    約總價中雖約定價款包含照後拆除二次施工費用，然被告將
    系爭工程3轉包給原告時，兩造並未約定鋁門窗工程合約總
    價已包括業主所要求之上開照後拆除二次施工追加工程費用
    ，故其後兩造於96年7月2日簽立上開工程簡易承攬合約書，
    原告並於同年月5日派工至現場施作鋁窗安裝固定及嵌縫，
    此有工程日報表在卷可稽（卷(一)第266頁）。又觀諸該份簡
    易承攬合約書，其上除明確記載工程名稱、項目即為系爭工
    程3之鋁門窗變更追加工程外，合約中所載追加工程項目亦
    與業主所要求二次施工工程相符，且備註欄內加註「照後拆
    除」文字，顯係為配合業主二次施工所另簽立之契約，是綜
    上各情，應認原告主張兩造有就系爭工程3為追加之合意，
    且原告已將系爭追加工程施作完畢，堪以採信，其請求被告
    給付追加款186,202元，應有理由。
  2.原告就系爭工程3之施作有無逾期之情形？日數若干？被告
    得依系爭契約3第13條第2項約定主張逾期扣款之金額若干？
  (1)經查，依系爭契約3第5條第2項「完工期限」之後段約定：
    「完工期限需經雙方協議意後由甲方以書面通知為準」，而
    被告分別於96年5月21日、同年6月13日召開工地會議，協商
    原告應於96年5月31日前完成外牆鋁窗進場及安裝，於96年6
    月19日前完成鋁窗嵌縫之項目，並經原告與會人員於會議紀
    錄上簽名確認等情，有會議紀錄2份在卷可稽（卷(一)第262、
    264-265頁），又原告係於96年6月20日始完成鋁窗安裝及嵌
    縫項目乙情，有工程日報表在卷可稽（卷(一)第263頁），堪
    認原告就鋁窗安裝項目遲延20天完工，就鋁窗嵌縫項目則係
    遲延1日完工。
  (2)被告雖提出96年7月5日工程日報表，抗辯原告係於該日始派
    工完成鋁窗嵌縫項目云云。然原告於上開期日派工施作，係
    為履行兩造於96年7月2日就系爭工程3追加工程而簽訂工程
    簡易承攬合約書，業如前述，是被告執此抗辯原告於96年7
    月5日始完成系爭工程嵌縫工作，並無理由。又原告雖稱96
    年6月13日會議紀錄結論欄記載：「經協調96.6.13到96.6
    .18 止組立完成」，是兩造於是日會議已合意將鋁窗組立期
    限改至96年6月18日云云，然觀諸該會議紀錄，上開會議結
    論所對應之議題欄係記載載：「永欣鋁窗於96.6.9未進貨，
    來電延期，96.6.11貨到現場。96.6.12吊料，96.6.13開始
    組立，由B棟全力組裝趕工…以5人安裝計算，可4天全完成
    」等字樣，可知上開會議結論係因原告未依限於96年5月13
    日完成鋁窗組立工作，嗣經兩造協商該遲延情形後估算原告
    應於96年6月18日可完成，故於結論欄記載原告將於96年6月
    18日完成，其並未載明兩造合意更改原訂完工期限或不予計
    罰先前原告遲延之違約金等字樣，是原告主張鋁窗安裝組立
    之期限業經雙方合意變更為96年6月18日云云，亦非可採。
  (3)依系爭工程3第13條第2項約定：「如乙方（即原告）逾期，
    願接受每日千分之三承攬總額罰款，由乙方工程款中扣回，
    但最高不超過承攬總額之百分之廿」，則原告逾期21日應依
    上開約定計罰之金額為264,600元【計算式：（20+1）×（
    4,2 00,000×0.003）＝264,600元。】。又被告抗辯其代原
    告點工得扣款34912元，為原告所不爭執，是原告就系爭工
    程3請求之工程款1,281,534元、追加款186,202元，扣除點
    工扣款34,912元及逾期罰款264,600元後，應為1,168,224元
    （計算式：1,281, 534+186,202-34,912-26,4600＝1,168,
    224）。
六、綜上所述，原告得請求被告付之款項為：系爭工程1之工程
    款（含追加部分）752,768元、系爭工程3（含追加部分）1,
    168,224元，共計1,920,992元，其餘部分則無理由。從而，
    原告依承攬之法律關係，請求被告給付原告1,920,992元及
    自起訴狀繕本送達翌日即97年11月27日起至清償日止，按年
    息百分之五計算之利息，為有理由，應予准許，逾此部分，
    則無理由，應予駁回。
七、兩造均陳明願供擔保請准宣告假執行及免為假執行，就原告
    勝訴部分，經核並無不合，爰分別酌定相當之金額准許之，
    就原告敗訴部分，其假執行之聲請即失所附麗，應併予駁回
    。
八、本件事證已臻明確，兩造其餘之攻擊、防禦方法，核與判決
    結果不生影響，爰毋庸一一論述，併此敘明。
九、訴訟費用負擔之依據：民事訴訟法第79條。
中    華    民    國    99    年    4     月    28    日
                民事第五庭    審判長法  官  薛中興
                                    法  官  高偉文
                                    法  官  莊書雯
以上正本係照原本作成
如對本判決上訴，須於判決送達後20日內向本院提出上訴狀
中    華    民    國    99    年    4     月    29    日
                                    書記官  謝梅琴
附  表：
┌──┬─────────┬───────┬───────┬───────┐
│編號│工程合約名稱/（簽 │工程總價（新台│未付工程款（新│未付追加工程款│
│    │約日期）          │幣）          │台幣）        │（新台幣）    │
├──┼─────────┼───────┼───────┼───────┤
│01  │永盈君子集第一期  │779,064元     │77,905元      │6,300元       │
│    │（641）新建工程（ │              │              │              │
│    │94年7月29日）     │              │              │              │
├──┼─────────┼───────┼───────┼───────┤
│02  │永盈君子集第二期  │1,807,296元   │180,731元     │131,520元     │
│    │（683）新建工程（ │              │              │              │
│    │94年7月29日）     │              │              │              │
├──┼─────────┼───────┼───────┼───────┤
│03  │永盈君子集第三期  │3,083,640元   │308,427元     │47,885元      │
│    │（193）新建工程（ │              │              │              │
│    │94年7月29日）     │              │              │              │
├──┼─────────┼───────┼───────┼───────┤
│04  │景安台北新建工程（│1,785,000元   │414,295元     │14,123元      │
│    │95年5月8日）      │              │              │              │
├──┼─────────┼───────┼───────┼───────┤
│05  │永盈君子集第五期  │4,200,000元   │1,281,534元   │186,202元     │
│    │（188）新建工程（ │              │              │              │
│    │95年5月29日）     │              │              │              │
├──┴─────────┼───────┼───────┼───────┤
│小計                    │              │2,262,892元   │386,030元     │
├────────────┴───────┴───────┴───────┤
│未付金額共計為新台幣2,648,922元                                         │
└────────────────────────────────────┘

司法院資訊處製作；財團法人民間司法改革基金會備份。
